---
title: "Conceitos estatisticos para IA"
output:
  html_document:
    number_sections: true
    fig_caption: true
    toc: true
    fig_width: 7
    fig_height: 4.5
    theme: cerulean 
    highlight: tango
    code_folding: hide
---



```{r load libraries, message=FALSE, warning=FALSE}
library(corrplot)
library(corrgram)
library(skimr)
library(knitr)
library(ggplot2)
library(dplyr)
```
******
# Introdução
******

Esta análise aplica-se a um dataset de variantes do vinho portugues "Vinho Verde", possuindo diversos indicadores de suas caracteristicas, como acidez, teor alcoolico, quantidade de açucar, entre outros... 

******
# Carregando dados
******

```{r load data}
vinhos <- read.csv2("BaseWine_Red_e_White.csv", sep = ";", row.names = 1)
```

Para o momento não precisamos da variavel Vinho (Red / White), então selecionamos as demais
```{r}
vinhosret = select(vinhos, 1:12)

```
******
# Explicando as variaveis
******

Dataset com 13 variaveis, sendo que existe uma variável resposta "Quality", indicando a qualidade medida de cada vinho.

```{r}
names(vinhosret)
```

 - **fixedacidity:** Indica a quantidade de acidos presente no vinho (voláteis ou não voláteis)
 - **volatileacidity:** Indica a quantidade de ácido acético no vinho, que em níveis muito altos pode levar a um gosto desagradável de vinagre
 - **citricacid:** Indica a quantidade de ácido cítrico,  pode adicionar “frescura” e sabor aos vinhos.
 - **residualsugar:** Indica a quantidade de açúcar restante depois que o processo de fermentação.
 - **chlorides:** Indica a quantidade de sal no vinho.
 - **freesulfurdioxide:** Indica a quantidade da forma livre de SO2, impede o crescimento microbiano e a oxidação do vinho, Garante condições melhores para os processos de vinificação da bebida, elimina bactérias e leveduras frágeis e indesejáveis, o que permite que apenas as melhores prossigam com o processo fermentativo. Além do mais, melhora o aroma e afina a cor da bebida
 - **totalsulfurdioxide:** Indica a quantidade de formas livres e encadernadas de S02; em baixas concentrações, o SO2 é quase indetectável no vinho, mas nas concentrações de SO2 livre acima de 50 ppm, o SO2 se torna evidente no nariz e no sabor do vinho.
 - **density:**indica a densidade do vinho, a densidade é próxima à da água, dependendo do percentual de álcool e teor de açúcar.
 - **pH:** descreve como o vinho é acídico ou básico numa escala de 0 (muito ácido) a 14 (muito básico); a maioria dos vinhos tem entre 3-4 na escala de pH.
 - **sulphates:** Indica a quantidade de sulfatos, um aditivo de vinho que pode contribuir para os níveis de gás de dióxido de enxofre (S02), que age como um antimicrobiano e antioxidante.
 - **alcohol:** Indica o teor alcoólico percentual do vinho.
 - **quality:** variável de saída (com base em dados sensoriais) que poderiam ser de 0 a 10 sendo zero muito ruim e 10 muito excelente.
 - **is_red:** variável booleana que indica se o vinho é vermelho ou branco
 

******
# Estatisticas Básicas
******

Mostrando estatisticas básicas, para começar a entender o padrão dos dados e identificar se existem dados muito discrepantes ou possiveis erros iniciais.


```{r results='asis'}
summary(vinhos)
```


Neste item verificamos a existencia de dados incompletos (missing), quantidade de observações e um pequeno histograma para auxiliar a visualização dos dados
```{r results='asis'}
skim(vinhos)
```

******
# Outliers
******

Em algumas variáveis, podemos identificar valores que se parece com outliers, posteriormente detalharemos cada variavel interessante.

```{r }
boxplot(vinhos)
```

******
# Análise exploratória de dados
******

Primeiramente vamos analisar a variável quality separadamente
```{r }

vinhos %>% group_by(quality) %>% summarise(count = n()) %>% 
  ggplot(aes(x = reorder(quality, count), y = count, fill = as.factor(quality), label = count)) +
  geom_bar(stat = "identity") + 
  geom_text(hjust = -.1) +
  theme_light() +
  scale_fill_brewer(palette = "Blues", direction = -1) +
  coord_flip(ylim = c(0, 3000)) +
  labs(x = "Quality", y = "Count", fill = "Quality")
```



******
# Correlação de variaveis
******

Gerando correlação das variaveis para ajudar a entender quais variaveis são relacionadas e quais variaveis podem nos ajudar a decidir a qualidade do vinho
```{r,message=FALSE,warning=FALSE}
corrplot(cor(vinhosret))
```

***
# Correlação + Cluster
***

Incluindo cluster sobre os relacionamentos identificados

```{r,message=FALSE,warning=FALSE}
corrplot(cor(vinhosret), order = "hclust", addrect = 2)
```

Pela análise temos algumas variáveis que parecem ter relação com a variavel quality: alcohol, 



******
# Gráficos de dispersão
******

Gerando gráficos de dispersão com todas as variáveis que apresentaram algum tipo de relação com a variável que decide a qualidade(quality) dos vinhos


```{r}
par (mfrow=c(2,2))
plot (x = vinhosret$alcohol, y = vinhosret$quality,
      main = "Relação com Teor alcoólico",
      xlab = "Álcool",
      ylab = "Qualidade")

plot (x = vinhosret$citricacid, y = vinhosret$quality,
      main = "Relação com Ácido cítrico",
      xlab = "Ácido cítrico",
      ylab = "Qualidade")

plot (x = vinhosret$freesulfurdioxide, y = vinhosret$quality,
      main = "Relação com Dióxido de enxofre livre",
      xlab = "Dióxido de enxofre livre",
      ylab = "Qualidade")

plot (x = vinhosret$density, y = vinhosret$quality,
      main = "Relação com Densidade",
      xlab = "Densidade",
      ylab = "Qualidade")

plot (x = vinhosret$volatileacidity, y = vinhosret$quality,
      main = "Relação com Acidez volátil",
      xlab = "Acidez volátil",
      ylab = "Qualidade")

plot (x = vinhosret$totalsulfurdioxide, y = vinhosret$quality,
      main = "Relação com Dióxido de enxofre total",
      xlab = "Dióxido de enxofre total",
      ylab = "Qualidade")

plot (x = vinhosret$chlorides, y = vinhosret$quality,
      main = "Relação com Cloretos",
      xlab = "Cloretos",
      ylab = "Qualidade")

plot (x = vinhosret$pH, y = vinhosret$quality,
      main = "Relação com pH",
      xlab = "pH",
      ylab = "Qualidade")


````
