---
title: "Conceitos estatisticos para IA"
output:
  html_document:
    number_sections: true
    fig_caption: true
    toc: true
    fig_width: 7
    fig_height: 4.5
    theme: cosmo
    highlight: tango
    code_folding: hide
---



```{r load libraries, message=FALSE, warning=FALSE}
library(corrplot)
library(corrgram)
library(skimr)

```
******
# Introdução
******

Esta análise aplica-se a um dataset de variantes do vinho portugues "Vinho Verde", possuindo diversos indicadores de suas caracteristicas, como acidez, teor alcoolico, quantidade de açucar, entre outros... 

******
# Limpeza dos dados e formatação dos dados originais
******

 - Para facilitar a manipulação foi criada uma variavel chamada is_red, um booleano (0 / 1) que indica se o vinho é vermelho(1) ou branco(0)
 
 - Os dados iniciais eram carregados como "Factor", sendo necessários converte-los para numericos, optamos por fazer isso na base antes de carrega-la para análise
 
```{r load data}
vinhos <- read.csv("Base_alpha.csv", sep = ";", row.names = 1)
```
******
# Explicando as variaveis
******

Dataset com 13 variaveis, sendo que existe uma variável resposta "Quality", indicando a qualidade medida de cada vinho.

```{r}
names(vinhos)
```

 - **fixedacidity:** Indica a quantidade de acidos presente no vinho (voláteis ou não voláteis)
 - **volatileacidity:** Indica a quantidade de ácido acético no vinho, que em níveis muito altos pode levar a um gosto desagradável de vinagre
 - **citricacid:** Indica a quantidade de ácido cítrico,  pode adicionar “frescura” e sabor aos vinhos.
 - **residualsugar:** Indica a quantidade de açúcar restante depois que o processo de fermentação.
 - **chlorides:** Indica a quantidade de sal no vinho.
 - **freesulfurdioxide:** Indica a quantidade da forma livre de SO2, impede o crescimento microbiano e a oxidação do vinho, Garante condições melhores para os processos de vinificação da bebida, elimina bactérias e leveduras frágeis e indesejáveis, o que permite que apenas as melhores prossigam com o processo fermentativo. Além do mais, melhora o aroma e afina a cor da bebida
 - **totalsulfurdioxide:** Indica a quantidade de formas livres e encadernadas de S02; em baixas concentrações, o SO2 é quase indetectável no vinho, mas nas concentrações de SO2 livre acima de 50 ppm, o SO2 se torna evidente no nariz e no sabor do vinho.
 - **density:**indica a densidade do vinho, a densidade é próxima à da água, dependendo do percentual de álcool e teor de açúcar.
 - **pH:** descreve como o vinho é acídico ou básico numa escala de 0 (muito ácido) a 14 (muito básico); a maioria dos vinhos tem entre 3-4 na escala de pH.
 - **sulphates:** Indica a quantidade de sulfatos, um aditivo de vinho que pode contribuir para os níveis de gás de dióxido de enxofre (S02), que age como um antimicrobiano e antioxidante.
 - **alcohol:** Indica o teor alcoólico percentual do vinho.
 - **quality:** variável de saída (com base em dados sensoriais) que poderiam ser de 0 a 10 sendo zero muito ruim e 10 muito excelente.
 - **is_red:** variável booleana que indica se o vinho é vermelho ou branco
 ```{r}
str(vinhos)
```
******
# Estatisticas Básicas
******

Mostrando estatisticas básicas, para começar a entender o padrão dos dados e identificar se existem dados muito discrepantes ou possiveis erros iniciais.

```{r}
summary(vinhos)
```

Neste item verificamos a existencia de dados incompletos (missing), quantidade de observações e um pequeno histograma para auxiliar a visualização dos dados
```{r}
kable(skim(vinhos))
```

******
# Histogramas das variaveis
******

Gerando histogramas para auxiliar o entendimento do aspecto comportamental de cada variavel
```{r}
par(mfrow=c(2,2))
hist(vinhos$fixedacidity, xlab='Acidez Fixa', main = 'Histograma de Acidez Fixa') 
hist(vinhos$volatileacidity, xlab='Acidez volátil', main = 'Histograma de Acidez volátil') 
hist(vinhos$citricacid, xlab='Ácido cítrico', main = 'Histograma de Ácido cítrico') 
hist(vinhos$residualsugar, xlab='Açúcar residual', main = 'Histogram de Açúcar residual')
hist(vinhos$chlorides, xlab='Cloretos', main = 'Histogram de Cloretos')
hist(vinhos$freesulfurdioxide, xlab='Dióxido de enxofre livre', main = 'Histogram de Dióxido de enxofre livre')
hist(vinhos$totalsulfurdioxide, xlab='Dióxido de enxofre total', main = 'Histogram de Dióxido de enxofre total')
hist(vinhos$density, xlab='Densidade', main = 'Histogram de Densidade')
hist(vinhos$pH, xlab='pH', main = 'Histograma de pH')
hist(vinhos$sulphates, xlab='Sulfatos', main = 'Histogram de Sulfatos')
hist(vinhos$alcohol, xlab='Álcool', main = 'Histogram de Álcool')
hist(vinhos$quality, xlab='Qualidade', main = 'Histogram de Qualidade')

```

******
# Outliers
******

Utilizamos os graficos em bloxplot para nos auxiliar a verificar a existencia de Outliers além de gerar uma forma diferente de visualização para analisar o aspecto comportamental de cada variável
```{r}
par (mfrow=c(2,2))
boxplot(vinhos$fixedacidity, xlab='Acidez Fixa', main = 'Histograma de Acidez Fixa') 
boxplot(vinhos$volatileacidity, xlab='Acidez volátil', main = 'Histograma de Acidez volátil') 
boxplot(vinhos$citricacid, xlab='Ácido cítrico', main = 'Histograma de Ácido cítrico') 
boxplot(vinhos$residualsugar, xlab='Açúcar residual', main = 'Histogram de Açúcar residual')
boxplot(vinhos$chlorides, xlab='Cloretos', main = 'Histogram de Cloretos')
boxplot(vinhos$freesulfurdioxide, xlab='Dióxido de enxofre livre', main = 'Histogram de Dióxido de enxofre livre')
boxplot(vinhos$totalsulfurdioxide, xlab='Dióxido de enxofre total', main = 'Histogram de Dióxido de enxofre total')
boxplot(vinhos$density, xlab='Densidade', main = 'Histogram de Densidade')
boxplot(vinhos$pH, xlab='pH', main = 'Histograma de pH')
boxplot(vinhos$sulphates, xlab='Sulfatos', main = 'Histogram de Sulfatos')
boxplot(vinhos$alcohol, xlab='Álcool', main = 'Histogram de Álcool')
boxplot(vinhos$quality, xlab='Qualidade', main = 'Histogram de Qualidade')
```

******
# Correlação de variaveis
******

Gerando correlação das variaveis para ajudar a entender quais variaveis são relacionadas e quais variaveis podem nos ajudar a decidir a qualidade do vinho
```{r,message=FALSE,warning=FALSE}
corrplot(cor(vinhos))
```


